【裁判字號】    99,訴,743
【裁判日期】    990621
【裁判案由】    毒品危害防制條例
【裁判全文】
臺灣板橋地方法院刑事判決               99年度訴字第743號
公  訴  人  臺灣板橋地方法院檢察署檢察官
被      告  甲○○
上列被告因違反毒品危害防制條例案件，經檢察官提起公訴（99
年度毒偵字第103 號），暨移送併辦（臺灣彰化地方法院檢察署
99年度毒偵字第269 號），本院依簡式審判程序判決如下：
    主  文
甲○○施用第一級毒品，處有期徒刑柒月，扣案之注射針筒貳支
沒收；又施用第二級毒品，處有期徒刑肆月。應執行有期徒刑玖
月，扣案之注射針筒貳支沒收。
    事  實
一、甲○○(一)前於民國89年間，因施用第二級毒品案件，經本院
    以89年度毒聲字第2154號裁定送觀察、勒戒後，因認無繼續
    施用之傾向，於89年4 月7 日執行完畢釋放出所，並經臺灣
    板橋地方法院檢察署檢察官以89年度毒偵字第1784號為不起
    訴處分確定；(二)復於90年間，因施用毒品案件，經本院裁定
    送觀察、勒戒後，因認有繼續施用之傾向，再經本院以90年
    度毒聲字第4033號裁定令入戒治處所施以強制戒治，嗣因戒
    治成效良好，復經本院裁定停止戒治，於91年4 月30日停止
    戒治出所，於91年10月5 日強制戒治執行完畢，另並經檢察
    官起訴，經本院以90年度訴字第1863號分別判處有期徒刑8
    月、4 月，應執行有期徒刑10月確定；(三)又於92年間，因施
    用第一、二級毒品案件，經本院以92年度毒聲字第1930號裁
    定令入戒治處所施以強制戒治，於93年1 月9 日因毒品危害
    防制條例修正而報結，另並經檢察官起訴，經本院以92年度
    訴字第1734號分別判處有期徒刑1 年、8 月，應執行有期徒
    刑1 年6 月確定；(四)另於89年間，因違反電信法案件，經本
    院以91年度訴字第812 號判處有期徒刑4 月確定；(五)又於89
    年間，因偽造文書案件，經本院以92年度訴字第288 號判處
    有期徒刑10月確定；(六)再於90年間，因偽造文書案件，經本
    院以97年度訴字第238 號判處有期徒刑7 月，減為有期徒刑
    3 月15日確定；(七)又於91年間，因毒品案件，經本院以91年
    度板簡字第1121號判處有期徒刑3 月確定；(八)再於91年間，
    因竊盜案件，經本院以92年度易字第1532號判處有期徒刑5
    月確定；(九)又於91年間，因偽造文書案件，經臺灣臺北地方
    法院以94年度簡上字第139 號判處有期徒刑6 月，減為有期
    徒刑3 月確定；(十)再於92年間，因詐欺案件，經本院以93年
    度訴字第871 號判處有期徒刑3 年6 月確定。(十一)上開(二)、(四)
    、(七)、(八)之罪嗣經本院以92年度聲字第1645號裁定應執行有
    期徒刑1 年10月確定；(十二)又上開(三)、(五)之罪嗣因合於中華民
    國九十六年罪犯減刑條例規定，經本院以96年度聲減字第42
    73號裁定均予以減刑，另與(九)、(十)之罪經臺灣臺北地方法院
    以97年度聲字第249 號裁定應執行有期徒刑4 年8 月確定；
    上開(六)之罪之刑與(十一)、(十二)更定之應執行刑，經接續執行，於
    97年8 月5 日假釋出監付保護管束，惟其於假釋期滿之日即
    98年10月12日前，另於98年3 月間，因施用第一級毒品案件
    ，經臺灣彰化地方法院以98年度訴字第1086號判處有期徒刑
    7 月，並經臺灣高等法院臺中分院、最高法院駁回上訴於98
    年12月24日確定（執行檢察官依刑法第78條之規定，於99年
    6 月23日前得聲請撤銷前開假釋，而前開假釋既有被撤銷、
    另執行殘刑之可能，上開接續執行之案件即難認業已執行完
    畢，是本件先不論予累犯）。
二、詎其仍不知悔改，復基於施用第一級毒品海洛因之犯意，於
    98年12月12日11時許，在臺北縣中和市其友人住處內，以將
    海洛因置入針筒內，以針筒注入體內之方式，施用第一級毒
    品海洛因1 次；另基於施用第二級毒品甲基安非他命之犯意
    ，於同年月9 日某時許，在臺中市某路邊，以將甲基安非他
    命置入吸食器內吸食之方式，施用第二級毒品甲基安非他命
    1 次。嗣於98年12月12日17時45分許，在臺北縣中和市○○
    路○ 段5 號前為警查獲，並扣得注射針筒2 支，經警採集其
    尿液送驗後，發現結果呈鴉片類及安非他命類陽性反應，因
    而查悉上情。
三、案經臺北縣政府警察局中和第一分局移送臺灣板橋地方法院
    檢察署檢察官偵查起訴，及臺灣彰化地方法院檢察署檢察官
    偵查後移送本院併案審理。
    理  由
一、本院於準備程序進行中，被告甲○○就被訴事實為有罪之陳
    述，經告知被告簡式審判程序之旨，並聽取公訴人及被告之
    意見後，裁定進行簡式審判程序。
二、前揭事實，業據被告在本院審理時坦承不諱，且其為警查獲
    時所採集之尿液，經送驗之結果，確呈鴉片類及安非他命類
    陽性反應，有臺灣檢驗科技股份有限公司99年1 月29日出具
    之濫用藥物檢驗報告1 份、臺北縣政府警察局中和第一分局
    毒品案犯罪嫌犯人姓名及代碼對照表1 紙附卷可稽。此外，
    復有扣案之注射針筒2 支可資佐證，足認被告之自白與事實
    相符。再觀之事實欄所載被告前案紀錄，被告於初次經觀察
    、勒戒執行完畢釋放後5 年內，又因施用毒品犯行經戒毒處
    遇及論罪科刑，有臺灣高等法院被告前案紀錄表1 份附卷可
    憑，其再犯本案，已不屬毒品危害防制條例第20條規定之「
    初犯」或「5 年後再犯」，自應依同條例第10條處罰（最高
    法院97年度第5 次刑事庭會議決議；最高法院98年度臺非字
    第12號判決參照）。本案事證明確，被告犯行洵堪認定，應
    依法論科。
三、按海洛因、甲基安非他命分別係屬毒品危害防制條例第2 條
    第2 項第1 款、第2 款所規定之第一級、第二級毒品，被告
    持有海洛因、甲基安非他命之低度行為，應分別為施用海洛
    因、甲基安非他命之高度行為所吸收，不另論罪。核被告所
    為，係犯毒品危害防制條例第10條第1 項、第2 項之施用第
    一級、第二級毒品罪。又被告所犯上開2 罪間，罪名互殊，
    犯意各別，應予分論併罰。至移送併辦意旨所示被告於98年
    12月9 日5 時許經警查獲前施用第二級毒品1 次之行為，與
    起訴書所示被告於98年12月9 日某時許施用第二級毒品1 次
    部分，為同一次之施用犯行，應屬同一案件，當為起訴效力
    所及，本院自得併予裁判。再按假釋中因故意更犯罪，受有
    期徒刑以上刑之宣告者，於判決確定後六月以內，撤銷其假
    釋，刑法第78條前段定有明文。經查，被告於假釋期滿之日
    即98年10月12日前，另於98年3 月間，因施用第一級毒品案
    件，經臺灣彰化地方法院以98年度訴字第1086號判處有期徒
    刑7 月，並經臺灣高等法院臺中分院、最高法院駁回上訴於
    98年12月24日確定，此有被告上開前案紀錄表在卷可查，是
    執行檢察官依上開之規定，於99年6 月23日前得聲請撤銷前
    開假釋，而前開假釋既有被撤銷、另執行殘刑之可能，上開
    案件即難認業已執行完畢，是本件先不論予累犯，併此敘明
    。爰審酌被告前已因施用毒品案件經送觀察勒戒及強制戒治
    ，仍不能戒除毒癮，再次漠視法令禁制而犯本罪，顯見其戒
    除毒癮之意志薄弱，兼酌其施用毒品行為本質上係屬自我戕
    害行為，反社會性之程度應較低，暨其素行、生活狀況、犯
    罪動機、目的及犯後態度等一切情狀，分別量處如主文所示
    之刑，並定其應執行刑。又扣案之注射針筒2 支，為被告所
    有，供犯本案所用之物，業據被告供述在卷，應依刑法第38
    條第1 項第2 款規定，宣告沒收之。
據上論斷，應依刑事訴訟法第273 條之1 第1 項、第299 條第1
項前段，毒品危害防制條例第10條第1 項、第2 項，刑法第11條
前段、第51條第5 款、第38條第1 項第2 款，判決如主文。
本案經檢察官李超偉到庭執行職務。
中    華    民    國    99    年    6     月    21    日
                    刑事第二庭  法  官  陳正偉
上列正本證明與原本無異。
如不服本判決，應於送達後10日內敘明上訴理由，向本院提出上
訴狀，上訴於本院第二審合議庭 (應附繕本) 。其未敘述上訴理
由者，應於上訴期間屆滿後20日內向本院補提理由書「切勿逕送
上級法院」。
                                書記官  江文彬
中    華    民    國    99    年    6     月    21    日
附錄本案論罪科刑法條全文：
毒品危害防制條例第十條
施用第一級毒品者，處六月以上五年以下有期徒刑。
施用第二級毒品者，處三年以下有期徒刑。

司法院資訊處製作；財團法人民間司法改革基金會備份。
